臺灣彰化地方法院刑事判決　　　　　　　　　　　　　九十三年度交訴字第七五號
　　公　訴　人　臺灣彰化地方法院檢察署檢察官
　　被　　　告　丙○○
右列被告因過失致死等案件，經檢察官提起公訴（九十二年度偵字第六二四三號），
因具有刑事訴訟法第二百七十三條之一第一項之情形，本院裁定改依簡式審判程序審
理判決如左：
    主      文
丙○○因過失致人於死，處有期徒刑陸月，如易科罰金，以佰元折算壹日；又因服
用酒類，不能安全駕駛動力交通工具而駕駛，處有期徒刑月，如易科罰金，以佰
元折算壹日，應執行有期徒刑捌月，如易科罰金，以佰元折算壹日。
    事      實
一、丙○○明知酒後開車易生危險，竟於民國九十二年六月二十四日凌晨十二時五分
    許，在彰化縣福興鄉大崙村友人許文龍住處，各自飲用六罐鋁罐裝之啤酒後至同
    日一時三十分許，其血液酒精濃度達零點一七八％（即一七八ＭＧ／ＤＬ）、呼
    氣所含酒精濃度已達每公升零點八九毫克之狀態下，明知已不能安全駕駛動力交
    通工具，竟仍駕駛車牌號碼Ａ五─六三三○號自用小客車，沿彰化縣秀水鄉○○
    村○○路，由西往東方向行駛，途經彰鹿路「吉利重劃區縣一四二號公路
    八‧四公里）協群營造有限公司（下稱協群公司，檢察官另案偵辦）承包臺灣省
    自來水股份有限公司「柑子林送水管（九）之二」工程修復瀝青混凝土路面之施
    工區域時，本應注意汽車行駛時行車速度應依標誌及汽車行駛時，駕駛人應注意
    車前狀況，並隨時採取必要之安全措施，而該路段限速六十公里，且依當時並無
    不能注意之情形，竟疏未注意遵速行駛，猶以時速六十至七十公里速度超速行駛
    ，且未注意車前狀況，因而撞及協群公司佈設之圓錐筒、警示燈後，復衝撞當時
    正在施工區域內施工之孫國閎，致孫國閎頭部外傷、胸腹部挫傷、四肢多處外傷
    之傷害，經送醫急救後，仍不治死亡。
二、案經臺灣彰化地方法院檢察署檢察官據報相驗後自動檢舉暨孫國閎之父乙○○訴
    由臺灣彰化地方法院檢察署檢察官偵查起訴。
    理      由
一、右開犯罪事實，業據被告丙○○坦白承認，核與證人即現場施工之目擊者甲○○
    於本院證述車禍發生之經過情節相符，並有彰化縣警察局鹿港分局道路交通事故
    調查報告表（一）（二）、道路交通事故現場圖、舉發違反道路交通管理事件通
    知單影本、刑法第一百八十五條之三案件測試觀察紀錄表、秀傳紀念醫院生化檢
    驗報告單影本各一紙及車禍現埸照片二十幀附卷可稽。又被害人孫國閎確因本件
    車禍而死亡之事實，復經檢察官督同檢驗員到場相驗屍體屬實，製有相驗筆錄、
    驗斷書及相驗屍體證明書各一份附卷足憑，被告駕車肇事致被害人吳陳品死亡，
    應已明確。
二、按酒精濃度呼氣達每公升零點五五（零點五五ＭＧ／Ｌ）或血液濃度達零點一一
    ％以上者，肇事率為一般正常人之十倍，已達不能安全駕駛動力交通工具之標準
    ；再者，證人即現場施工之目擊證人甲○○於本院證述：被告當時並無踩煞車或
    採取迴避的情形，而是直直的衝撞過來等語（見本院九十三年八月三十日審判筆
    錄），對照被告於本院及警詢中先後自承：「我開車經過那裡，挖路機上面有一
    個很大的強光，我知道撞到壓路機，‧‧‧但是我不知道撞到人」等語。加上被
    告為警查獲時，所檢測之血液酒精濃度達零點一七八％（即一七八ＭＧ／ＤＬ）
    、呼氣所含酒精濃度已達每公升零點八九毫克，揆諸前開說明可知，被告顯已達
    到不能安全駕駛動力交通工具之狀態下，是其所為刑法第一百八十五條之三之犯
    行應堪認定。
三、按行車速度應依標誌之規定；次按汽車行駛時，駕駛人應注意車前狀況，並隨時
    採取必要之措施；又汽車駕駛人飲酒後其吐氣所含酒精成份超過每公升○‧二五
    毫克以上者，不得駕車，道路交通安全規則第九十三條第一項、第九十四條第三
    項及第一百十四條第二款分別定有明文，被告考領有適當之駕駛執照，已經道路
    交通事故調查報告表載明，其當熟知上揭規定，是被告駕車時，依法即負有前開
    注意義務，而依當時情形，並無不能注意之情事，詎其於行經該處時，竟未遵守
    上開規定，而撞及被害人孫國閎，致被害人孫國閎死亡，其有過失甚明。本件經
    檢察官送臺灣省彰化縣區車輛行車事故鑑定委員會鑑定及臺灣省車輛行車事故覆
    議鑑定委員會覆議，亦均認為：「丙○○酒精濃度過量駕駛自小客車未注意車前
    狀況，為肇事主因。」，有該二委員會函附之鑑定意見書一份附卷可資佐證，且
    被告之過失行為與被害人孫國閎之死亡結果間，復有相當因果關係。是本件事證
    明確，被告過失致死犯行亦堪予認定。
四、核被告所為，係犯刑法第一百八十五條之三之服用酒類不能安全駕駛動力交通工
    具及同法第二百七十六條第一項過失致死罪。其所犯上開二罪間，犯意各別，行
    為互異，應予分論併罰。又被告係汽車駕駛人，其酒醉駕車因而致被害人孫國閎
    死亡，依法就過失致死罪部分加重其刑。按行車未遵守交通規則而過失致人於死
    之行為，雖非如故意行為之惡性重大，但因被告係酒後超速駕車肇事之行為過於
    怠忽，驟然釀成此悲劇，其家屬之精神、心理亦因之受嚴重創傷，內心之悲痛、
    遺憾，經久無以平息、彌補，其罪責，誠不能視為輕微。爰審酌被告之素行、行
    為所生之危害、肇事之情節及過失程度，犯後並已取得被害人家屬之諒解，並賠
    償渠等所受之損害等一切情狀，分別量處如主文所示之刑，並定其應執行之刑，
    及諭知易科罰金折算標準。
五、又查被告前曾因傷害案件，經台灣高等法院台中分院於九十二年十二月三十一日
    以九十二年度上訴字第二０八八號判處有期徒刑二月確定，有台灣彰化地方法院
    檢察署刑案資料查註紀錄表及台灣高等法院被告全國前案紀錄表在卷可稽，是本
    案與刑法規定宣告緩刑之要件不符，不宜宣告緩刑，附此敘明。
據上論斷，應依刑事訴訟法第二百七十三條之一第一項、第二百九十九條第一項前段
，道路交通管理處罰條例第八十六條第一項，刑法第十一條前段、第一百八十五條之
三、第二百七十六條第一項、第五十一條第五款、第四十一條第一項前段、第二項，
罰金罰鍰提高標準條例第一條前段、第二條，判決如主文。
本案經檢察官林鈴淑到庭執行職務。
中      華      民      國    九十三    年      八      月    三十一    日
                                    臺灣彰化地方法院交通法庭
                                        法      官  李  水  源
右正本證明與原本無異。
如不服本判決，應於判決送達後十日內向本院提出上訴狀( 須附繕本 )。
                                        法院書記官  廖  建  興
中      華      民      國    九十三    年      九      月      二      日
附錄本案論罪科刑法條全文
刑法第一百八十五條之三：
服用毒品、麻醉藥品、酒類或其他相類之物，不能安全駕駛動力交通工具而駕駛者，
處一年以下有期徒刑、拘役或三萬元以下罰金。
刑法第二百七十六條
因過失致人於死者，處二年以下有期徒刑、拘役或二千元以下罰金。
從事業務之人，因業務上之過失犯前項之罪者，處五年以下有期徒刑或拘役，得併科
三千元以下罰金。
